【裁判字號】    92,訴,1054
【裁判日期】    921028
【裁判案由】    違反槍砲彈藥刀械管制條例等
【裁判全文】
臺灣臺北地方法院刑事判決                        九十二年度訴字第一○五四號
    公  訴  人  臺灣臺北地方法院檢察署檢察官
    被      告  丙○○  男  三.
右列被告因違反槍砲彈藥刀械管制條例案件，經檢察官提起公訴（九十二年度偵字第
一○九四二號），因被告於準備程序為有罪之陳述，本院合議庭裁定進行簡式審判程
序，判決如左：
    主  文
丙○○未經許可，持有可發射子彈具有殺傷力之改造手槍，累犯，處有期徒刑貳年陸
月，併科罰金新臺幣參拾萬元，罰金如易服勞役，以罰金總額與陸個月之日數比例折
算，扣案之仿貝瑞塔廠九二ＦＳ型半自動手槍之改造手槍壹支（含彈匣壹個，槍枝管
制編號0000000000）、槍管壹支及子彈拾參顆，均沒收；又以加害財產之
事，恐嚇他人致生危害於安全，累犯，處有期徒刑柒月。應執行有期徒刑貳年拾月，
併科罰金新臺幣參拾萬元，罰金如易服勞役，以罰金總額與陸個月之日數比例折算，
扣案之仿貝瑞塔廠九二ＦＳ型半自動手槍之改造手槍壹支（含彈匣壹個，槍枝管制編
號0000000000）、槍管壹支及子彈拾參顆，均沒收。
    事  實
一、丙○○曾犯贓物罪，於民國八十九年一月六日經臺灣板橋地方法院以八十八年易
    字第四六四八號判處有期徒刑四月確定，於八十九年二月二十五日易科罰金執行
    完畢，仍不知悔改，竟未向主管機關申請許可，於九十一年十一月間在屏東市○
    ○路附近，向年籍不詳綽號「阿明」之男子以新臺幣（下同）十二萬元之代價，
    購得仿貝瑞塔廠九二ＦＳ型半自動手槍之改造手槍一支（含彈匣一個，槍枝管制
    編號0000000000）、可供仿貝瑞塔廠改造手槍組裝使用之槍管一支及
    九二手槍子彈十八顆後，進而持有之，並置於臺北縣土城市○○街六九號七樓住
    處。嗣丙○○於九十二年三月八日凌晨與友人至臺北市○○區○○街二段五四號
    二樓「亞洲舞廳」內消費，因帳單問題與店家發生口角，憤而回上開住處拿取手
    槍及子彈，於同日凌晨五時三十分重返該舞廳，以朝舞廳天花板連開五槍之加害
    財產之事恐嚇店家，致生危害於安全，子彈碎片傷及舞廳內跳舞之甲○○及乙○
    ○，致使該二人右大腿受傷（毀損及過失傷害部分均未據告訴）。旋於九十二年
    五月二日零時三十分，經臺北市政府警察局萬華分局警員持本院法官核發之搜索
    票前往臺北縣土城市○○街六九號七樓搜索，當場查獲並扣得仿貝瑞塔廠九二Ｆ
    Ｓ型半自動手槍之改造手槍一支（含彈匣一個，槍枝管制編號00000000
    00）、槍管一支及子彈十三顆（另有五顆已在上開舞廳擊發滅失）。
二、案經臺北市政府警察局萬華分局報請臺灣臺北地方法院檢察署檢察官偵查起訴。
    理  由
一、訊據被告丙○○對於右揭犯行，於警訊時、偵查中及本院審理時均坦承不諱，核
    與現場目擊證人蘇鴻旗、乙○○、甲○○、王鈴慈、黃雅如於警訊時證述之情節
    相符，並有被告在「亞洲舞廳」開槍時之現場錄影翻拍照片六幀、臺北市政府警
    察局萬華分局搜索扣押筆錄、扣押物品目錄表、被告住處臺北縣土城市○○街六
    九號七樓搜索現場暨被告持有之改造手槍、子彈、槍管照片十二幀附卷以及上開
    改造手槍一支、子彈十三顆、槍管一支扣案可稽。再者，前開被告持有之改造手
    槍一支、子彈十三顆、槍管一支經送驗結果：其中改造手槍一支（槍枝管制編號
    0000000000）部分認係以仿貝瑞塔廠半自動手槍製造之玩具手槍金屬
    槍身組合土造金屬槍管及滑套改造而成之改造手槍，機械性能良好，認具殺傷力
    ；另槍管一支部分認係土造金屬槍管，可供上述槍枝管制編號00000000
    00號槍枝組裝使用；最後子彈十三顆部分認均係口徑９ｍｍ制式子彈，均具殺
    傷力等情，有內政部警政署刑事警察局九十二年五月二十九日刑鑑字第○九二○
    ○八二四六六號槍彈鑑定書在卷可憑。事證明確，被告前開犯行足堪認定。
二、核被告所為，係犯槍砲彈藥刀械管制條例第十一條第四項未經許可持有可發射子
    彈具有殺傷力之改造手槍罪、同條例第十二條第四項未經許可持有子彈罪、同條
    例第十三條第四項未經許可持有手槍之主要組成零件罪、刑法第三百零五條恐嚇
    危害安全罪。被告同時持有改造手槍、子彈及手槍主要組成零件槍管之行為，為
    一行為觸犯數罪名，為想像競合犯，應依刑法第五十五條之規定，從一重之槍砲
    彈藥刀械管制條例第十一條第四項未經許可持有改造手槍罪論處。被告所犯槍砲
    彈藥刀械管制條例第十三條第四項未經許可持有手槍之主要組成零件槍管罪部分
    ，雖未經檢察官於起訴書中論就，惟既與檢察官起訴之犯罪事實有裁判上一罪之
    關係，本院自應予以一併審理。被告所犯之未經許可持有改造手槍罪與恐嚇危害
    安全罪二罪間，犯意各別，罪名互異，應分論併罰。被告曾因贓物罪於八十九年
    一月六日經臺灣板橋地方法院以八十八年易字第四六四八號判處有期徒刑四月確
    定，於八十九年二月二十五日易科罰金執行完畢，有臺灣高等法院被告全國前案
    紀錄表在卷可按，被告五年以內再犯本件有期徒刑以上之罪，核屬累犯，被告所
    犯之未經許可持有改造手槍罪與恐嚇危害安全罪二罪均應依法加重其刑。爰審酌
    被告有多項前科之品行、犯罪動機及目的、在前開舞廳內開槍對於社會大眾所生
    之危害、持有槍彈及槍管之數量、犯後態度等一切情狀，分別量處如主文所示之
    刑，及定應執行之刑，罰金部分並定易服勞役之折算標準。扣案之仿貝瑞塔廠九
    二ＦＳ型半自動手槍之改造手槍一支（含彈匣一個，槍枝管制編號000000
    0000）、槍管一支及子彈十三顆，均係違禁物，爰依刑法第三十八條第一項
    第一款規定宣告沒收。
據上論斷，應依刑事訴訟法第二百七十三條之一第一項、第二百九十九條第一項前段
、槍砲彈藥刀械管制條例第十一條第四項、第十二條第四項、第十三條第四項、刑法
第十一條前段、第三百零五條、第五十五條、第四十七條、第五十一條第五款、第四
十二條第三項、第三十八條第一項第一款、罰金罰鍰提高標準條例第一條前段、現行
法規所定貨幣單位折算新臺幣條例第二條，判決如主文。
本案經檢察官陳弘杰到庭執行職務。
中      華      民      國      九十二      年      十      月  廿八    日
                                    臺灣臺北地方法院刑事第七庭
                                          法  官  范智達
右正本證明與原本無異。
如不服本判決，應於判決送達後十日內，向本院提出上訴狀。
                                          書記官  劉怡君
中      華      民      國      九十二      年      十      月  廿八    日
附錄本案所犯法條全文所犯法條：
槍砲彈藥刀械管制條例第十一條
未經許可，製造、販賣或運輸第四條第一項第一款所稱其他可發射金屬或子彈具有殺
傷力之各式槍砲者，處五年以上有期徒刑，併科新臺幣一千萬元以下罰金。
未經許可，轉讓、出租或出借前項所列槍砲者，處三年以上十年以下有期徒刑，併科
新臺幣七百萬元以下罰金。
意圖供自己或他人犯罪之用，而犯前二項之罪者，處無期徒刑或七年以上有期徒刑，
併科新臺幣一千萬元以下罰金。
未經許可，持有、寄藏或意圖販賣而陳列第一項所列槍砲者，處一年以上七年以下有
期徒刑，併科新臺幣七百萬元以下罰金
第一項至第三項之未遂犯罰之。
槍砲彈藥刀械管制條例第十二條
未經許可，製造、販賣或運輸子彈者，處一年以上七年以下有期徒刑，併科新台幣五
百萬元以下罰金。
未經許可，轉讓、出租或出借子彈者，處六月以上五年以下有期徒刑，併科新台幣三
百萬元以下罰金。
意圖供自己或他人犯罪之用，而犯前二項之罪者，處三年以上十年以下有期徒刑，併
科新台幣七百萬元以下罰金。
未經許可，持有、寄藏或意圖販賣而陳列子彈者，處五年以下有期徒刑，併科新台幣
三百萬元以下罰金。
第一項至第三項之未遂犯罰之。
槍砲彈藥刀械管制條例第十三條
未經許可，製造、販賣或運輸槍砲、彈藥之主要組成零件者，處三年以上十年以下有
期徒刑，併科新台幣七百萬元以下罰金。
未經許可，轉讓、出租或出借前項零件者，處一年以上七年以下有期徒刑，併科新台
弊五百萬元以下罰金。
意圖供自己或他人犯罪之用，而犯前二項之罪者，處五年以上有期徒刑，併科新台幣
一千萬元以下罰金。
未經許可，持有、寄藏或意圖販賣而陳列第一項所列零件者，第六月以上五年以下有
期徒刑，併科新台幣三百萬元以下罰金。
第一項至第三項之未遂犯罰之。


司法院資訊處製作；財團法人民間司法改革基金會備份。
